ܕܡܐ,,pʿal,ethpʿel,paʿʿel,ethpaʿʿal,aphʿel,ettaphʿal
perfect,3MS,ܕܡܳܐ,ܐܶܬܕܡܺܝ,ܕܰܡܺܝ,ܐܶܬܕܰܡܺܝ,ܐܰܕܡܺܝ,ܐܶܬܬܰܕܡܺܝ
perfect,3FS,ܕܡܳܐܬ,ܐܶܬܕܰܡܝܰܬ,ܕܰܡܝܰܬ,ܐܶܬܕܰܡܝܰܬ,ܐܰܕܡܝܰܬ,ܐܶܬܬܰܕܡܝܰܬ
perfect,2MS,ܕܡܰܝܬ,ܐܶܬܕܡܺܝܬ,ܕܰܡܺܝܬ,ܐܶܬܕܰܡܺܝܬ,ܐܰܕܡܺܝܬ,ܐܶܬܬܰܕܡܺܝܬ
perfect,2FS,ܕܡܰܝܬܝ,ܐܶܬܕܡܺܝܬܝ,ܕܰܡܺܝܬܝ,ܐܶܬܕܰܡܺܝܬܝ,ܐܰܕܡܺܝܬܝ,ܐܶܬܬܰܕܡܺܝܬܝ
perfect,1S,ܕܡܺܝܬ,ܐܶܬܕܰܡܺܝܬ,ܕܰܡܺܝܬ,ܐܶܬܕܰܡܺܝܬ,ܐܰܕܡܺܝܬ,ܐܶܬܬܰܕܡܺܝܬ
perfect,3MP,ܕܡܰܘ,ܐܶܬܕܡܺܝܘ,ܕܰܡܺܝܘ,ܐܶܬܕܰܡܺܝܘ,ܐܰܕܡܺܝܘ,ܐܶܬܬܰܕܡܺܝܘ
perfect,3FP,ܕܡܰܝ̈,ܐܶܬܕܡܺܝ̈,ܕܰܡܺܝ̈,ܐܶܬܕܰܡܺܝ̈,ܐܰܕܡܺܝ̈,ܐܶܬܬܰܕܡܺܝ̈
perfect,2MP,ܕܡܰܝܬܽܘܢ,ܐܶܬܕܡܺܝܬܽܘܢ,ܕܰܡܺܝܬܽܘܢ,ܐܶܬܕܰܡܺܝܬܽܘܢ,ܐܰܕܡܺܝܬܽܘܢ,ܐܶܬܬܰܕܡܺܝܬܽܘܢ
perfect,2FP,ܕܡܰܝܬ̈ܶܝܢ,ܐܶܬܕܡܺܝ̈ܬܶܝܢ,ܕܰܡܺܝܬ̈ܶܝܢ,ܐܶܬܕܰܡܺܝ̈ܬܶܝܢ,ܐܰܕܡܺܝܬ̈ܶܝܢ,ܐܶܬܬܰܕܡܺܝܬܶܝ̈ܢ
perfect,1P,ܕܡܰܝܢ,ܐܶܬܕܡܺܝܢ,ܕܰܡܺܝܢ,ܐܶܬܕܰܡܺܝܢ,ܐܰܕܡܺܝܢ,ܐܶܬܬܰܕܡܺܝܢ
imperfect,3MS,ܢܶܕܡܶܐ,ܢܶܬܕܡܶܐ,ܢܕܰܡܶܐ,ܢܶܬܕܰܡܶܐ,ܢܰܕܡܶܐ,ܢܶܬܬܰܕܡܶܐ
imperfect,3FS,ܬܶܕܡܶܐ,ܬܶܬܕܡܶܐ,ܬܕܰܡܶܐ,ܬܶܬܕܰܡܶܐ,ܬܰܕܡܶܐ,ܬܶܬܬܰܕܡܶܐ
imperfect,2MS,ܬܶܕܡܶܐ,ܬܶܬܕܡܶܐ,ܬܕܰܡܶܐ,ܬܶܬܕܰܡܶܐ,ܬܰܕܡܶܐ,ܬܶܬܬܰܕܡܶܐ
imperfect,2FS,ܬܶܕܡܶܝܢ,ܬܶܬܕܡܶܝܢ,ܬܕܰܡܶܝܢ,ܬܶܬܕܰܡܶܝܢ,ܬܰܕܡܶܝܢ,ܬܶܬܬܰܕܡܶܝܢ
imperfect,1S,ܐܶܕܡܶܐ,ܐܶܬܕܡܶܐ,ܐܶܕܰܡܶܐ,ܐܶܬܕܰܡܶܐ,ܐܰܕܡܶܐ,ܐܶܬܬܰܕܡܶܐ
imperfect,3MP,ܢܶܕܡܽܘܢ,ܢܶܬܕܡܽܘܢ,ܢܕܰܡܽܘܢ,ܢܶܬܕܰܡܽܘܢ,ܢܰܕܡܽܘܢ,ܢܶܬܬܰܕܡܽܘܢ
imperfect,3FP,ܢܶܕܡܝ̈ܳܢ,ܢܶܬܕܰܡܝ̈ܳܢ,ܢܕܰܡܝ̈ܳܢ,ܢܶܬܕܰܡ̈ܝܳܢ,ܢܰܕܡ̈ܳܢ,ܢܶܬܬܰܕܡ̈ܳܢ
imperfect,2MP,ܬܶܕܡܽܘܢ,ܬܶܬܕܡܽܘܢ,ܬܕܰܡܽܘܢ,ܬܶܬܕܰܡܽܘܢ,ܬܰܕܡܽܘܢ,ܬܶܬܬܰܕܡܽܘܢ
imperfect,2FP,ܬܶܕܡܝ̈ܳܢ,ܬܶܬܕܰܡܝ̈ܳܢ,ܬܕܰܡܝ̈ܳܢ,ܬܶܬܕܰܡ̈ܝܳܢ,ܬܰܕܡ̈ܳܢ,ܬܶܬܬܰܕܡ̈ܳܢ
imperfect,1P,ܢܶܕܡܶܐ,ܢܶܬܕܡܶܐ,ܢܕܰܡܶܐ,ܢܶܬܕܰܡܶܐ,ܢܰܕܡܶܐ,ܢܶܬܬܰܕܡܶܐ
imperative,MS,ܕܡܺܝ,ܐܶܬܕܡܰܝ,ܕܰܡܳܐ,ܐܶܬܕܰܡܳܐ,ܐܰܕܡܳܐ,ܐܶܬܬܰܕܡܳܐ
imperative,FS,ܕܡܳܝ,ܐܶܬܕܡܳܝ,ܕܰܡܳܝ,ܐܶܬܕܰܡܳܝ,ܐܰܕܡܳܝ,ܐܶܬܬܰܕܡܳܝ
imperative,MP,ܕܡܰܘ,ܐܶܬܕܡܰܘ,ܕܰܡܰܘ,ܐܶܬܕܰܡܰܘ,ܐܰܕܡܰܘ,ܐܶܬܬܰܕܡܰܘ
imperative,FP,ܕܡܰ̈ܝ,ܐܶܬܕܡܳܝ̈ܶܝܢ?,ܕܰܡܳܝ̈,ܐܶܬܕܰܡܳܝ̈,ܐܰܕܡܳܝ̈,ܐܶܬܬܰܕ̈ܡܳܝ
active-participle,MS,ܕܳܡܶܐ,ܡܶܬܕܡܶܐ,ܡܕܰܡܶܐ,ܡܶܬܕܰܡܶܐ,ܡܰܕܡܶܐ,ܡܶܬܬܰܕܡܶܐ
active-participle,FS,ܕܳܡܝܳܐ,ܡܶܬܕܰܡܝܳܐ,ܡܕܰܡܝܐ,ܡܶܬܕܰܡܝܳܐ,ܡܰܕܡܝܳܐ,ܡܶܬܬܰܕܡܝܳܐ
active-participle,MP,ܕܳܡܶܝܢ,ܡܶܬܕܡܶܝܢ,ܡܕܰܡܶܝܢ,ܡܶܬܕܰܡܶܝܢ,ܡܰܕܡܶܝܢ,ܡܶܬܬܰܕܡܶܝܢ
active-participle,FP,ܕܳܡܝ̈ܳܢ,ܡܶܬܕܰܡܝ̈ܳܢ,ܡܕܰܡܝ̈ܳܢ,ܡܶܬܕܰܡ̈ܝܳܢ,ܡܰܕܡ̈ܝܳܢ,ܡܶܬܬܰܕܡ̈ܝܳܢ
passive-participle,MS,ܕܡܶܐ,,ܡܕܰܡܰܝ,,ܡܰܕܡܰܝ,
passive-participle,FS,ܕܰܡܝܳܐ,,ܡܕܰܡܝܳܐ,,ܡܰܕܡܝܳܐ,
passive-participle,MP,ܕܡܶܝܢ,,ܡܕܰܡܶܝܢ,,ܡܰܕܡܶܝܢ,
passive-participle,FP,ܕܰܡܝ̈ܳܢ,,ܡܕܰܡܝ̈ܳܢ,,ܡܰܕܡ̈ܝܳܢ,
infinitive,,ܡܶܕܡܳܐ,ܡܶܬܕܡܳܝܽܘ,ܡܕܰܡܳܝܽܘ,ܡܶܬܕܰܡܳܝܽܘ,ܡܰܕܡܳܝܽܘ,ܡܶܬܬܰܕܡܳܝܽܘ
